【裁判字號】    90,交易,214
【裁判日期】    900809
【裁判案由】    過失致死
【裁判全文】
臺灣嘉義地方法院刑事判決                          九十年度交易字第二一四號
    公  訴  人  臺灣嘉義地方法院檢察署檢察官
    被      告  乙○○
右列被告因過失致死案件，經檢察官提起公訴（九十年度偵字第三九三○號），本院
判決如左：
    主  文
乙○○因過失致人於死，處有期徒刑柒月，緩刑貳年。
    事  實
一、乙○○於民國九十年四月廿七日下午七時五十分許，駕駛車牌號碼ＴＥ─三○三
    六號自小客車，沿嘉一六七公路由東往西方向行駛，途經嘉義縣朴子市大鄉里十
    九鄰三三○之五號前，無交通管制號誌交岔路口，其原應注意汽車行進中駕駛人
    應注意車前狀況，隨時採取必要安全措施，且行經無號誌管制之交岔路口，應減
    速慢行，而依當時天候晴、夜間有照明設備、縣道、無交通管制號誌之多岔路口
    、柏油路面乾燥無缺陷、無障礙物、視距良好、肇事路段時速限制為四十公里等
    情形，又無不能注意之情事，竟疏於注意及此，而貿然以時速六、七十公里左右
    速度行駛、且未注意車前狀況，適詹易霖騎乘ＺＵＣ－三九二號機車，由北往南
    方向駛至該交岔路口，乙○○所駕汽車煞避不及，汽車右前車頭撞及機車，致詹
    易霖遭撞飛起再倒地，受有腦挫傷，經送太保市華濟醫院後，於九十年五月十一
    日上午十時十分許不治死亡。乙○○於犯罪未發覺前主動打電話報警，並向到場
    處理警員自首，表明並接受裁判。
二、案經乙○○自首及詹易霖之母甲○○○訴由臺灣嘉義地方法院檢察署檢察官偵查
    起訴。
    理  由
一、訊據被告對於右開時、地犯罪事實於偵、審坦承不諱，核與被害人詹易霖之母甲
    ○○○指訴情節相符，並有道路交通事故調查報告表及現場照片八幀、十三幀在
    卷可稽（偵卷第三頁以下、第廿三頁以下）。又被害人因本件車禍受有腦挫傷不
    治死亡，亦經台灣嘉義地方法院檢察署檢察官督同法醫師相驗屬實，製有勘驗筆
    錄、驗斷書、相驗屍體證明書各一份附卷足憑。而依前開報告表及照片所示，肇
    事地點為嘉義縣朴子市大鄉里三三○之五號前交岔路口，被告所駕駛車輛在往西
    行向車道上，在進入交岔路口前，煞車痕長五‧一公尺，越過交岔路口起至逆向
    車道上路旁延伸，遺留有二道各為一七‧五、十六‧九公尺之煞車痕，汽車右前
    車頭嚴重凹陷、右前擋風玻璃碎裂、機車車身斷裂，參以被告自陳當時車速為六
    、七十公里，再參以被害人機車刮地痕自交岔路口向逆向車道上弧形延伸，長約
    十八‧四公尺，血跡位於朴子市大鄉里三三○之五號前路車道上，距路旁約○‧
    七公尺，依此現場況及被告自訴，可知係因被告行經無交通管制號誌路口，未注
    意車前狀況且未減速、反嚴重超速，始發生本件車禍。
二、按汽車駕駛人應注意車前狀況，隨時採取必要安全措施，汽車駕駛人行經無號誌
    管制之交岔路口，應減速慢行，並應隨時做停車之準備，道路交通安全規則第九
    十四條第三項、第九十三條第一項第四款定有明文。被告應注意及此，而依前開
    報告表及照片所示，肇事地點當時天候晴、夜間有照明設備、縣道、無交通管制
    號誌之多岔路口、柏油路面乾燥無缺陷、無障礙物、視距良好、肇事路段時速限
    制為四十公里，並無不能注意之情事，被告竟疏未注意，駕駛車輛未注意車前狀
    況、行經無交通管制號誌交岔路口未減速反超速行駛，致與撞及被害人詹易霖，
    使被害人傷重死亡，被告自有過失。雖被害人交岔路口，亦疏未注意左側來車，
    貿然前行，致肇車禍，亦與有過失，但被告仍難辭過失之責。再依被害人確因本
    件車禍致腦挫傷死亡，是被告之過失行為與被害人之死亡間具有相當因果關係，
    本件事證明確，被告犯行洵堪認定。
三、核被告所為，係犯刑法第二百七十六條第一項之過失致死罪。被告於肇事後犯罪
    未發覺前，主動打電話報警，並向到場處理警員林志峰自首之事實，業據證人即
    嘉義縣警察局朴子分局大鄉派出所警員林志峰於本院審理中證述屬實（審判卷第
    十頁），是被告於犯罪未發覺前自首，並接受裁判，應依刑法第六十二條規定減
    輕之。爰審酌被告並無任何不法前科、素行良好、過失之程度、被告於肇事後已
    給付被害人家屬賠償金完畢、犯後態度良好等一切情狀，量處如主文所示之刑。
    末查被告前未曾受有期徒刑以上刑之宣告，此有臺灣高等法院被告全國前案紀錄
    表、臺灣嘉義地方法院檢察署刑案資料查註紀錄各一份在卷可查，茲念被告因一
    時輕忽，短於思慮而駕車肇事，致觸犯本案犯行，犯後自首、和解、已表悔悟（
    審判卷第廿一頁），且被告現任職於台南縣警察局白河分局，有正當職業，此有
    服務證明書一份可稽（審判卷第廿三頁）、且被告於犯罪後迅速與被害人家屬成
    立民事和解，並給付被害人家屬賠償金共新台幣（下同）二百八十萬元完畢，此
    有嘉義縣朴子市調解委員會調解筆錄、本院公務電話紀錄表各一份可憑（審判卷
    第十三頁、十六頁），足見被告經本次罪刑之宣告後，已知所警惕，信無再犯之
    虞，本院認為對其所宣告之刑，以暫不執行為適當，爰併予宣告緩刑二年，以啟
    自新。
據上論斷，應依刑事訴訟法第二百九十九條第一項前段，刑法第二百七十六條第一項
、第六十二條前段、第七十四條第一款，罰金罰鍰提高標準條例第一條前段，判決如
主文。
本案經檢察官劉仲慧到庭執行職務。
中      華      民      國    九十      年      八      月      九      日
                                      臺灣嘉義地方法院刑事第三庭
                                              法  官  蔡  廷  宜
右正本證明與原本無異
如不服本判決應於送達後十日內向本院提出上訴狀（應附繕本）。
中      華      民      國    九十      年      八      月      九      日
                                              書記官  尹  玉  琪
附錄論罪科刑法條：
刑法第二百七十六條第一項：因過失致人於死者，處二年以下有期徒刑、拘役或二千
元以下罰金。 (罰金部份業經提高十倍為二萬元)


司法院資訊處製作；財團法人民間司法改革基金會備份。
